【裁判字號】    95,訴,920
【裁判日期】    950919
【裁判案由】    損害賠償等
【裁判全文】
臺灣板橋地方法院民事判決               95年度訴字第920號
原      告  乙○○
法定代理人  丙○○
被      告  遊戲橘子數位科技股份有限公司
法定代理人  丁○○
訴訟代理人  甲○○
上列當事人間請求損害賠償等事件，本院判決如下：
    主  文
原告之訴及假執行之聲請均駁回。
訴訟費用由原告負擔。
    事實及理由
一、按原告之訴，依其所訴之事實，在法律上顯無理由者，法院
    得不經言詞辯論，逕以判決駁回之。民事訴訟法第249 條第
    2 項定有明文。
二、原告起訴主張：
  (一)原告於民國94年4 月11日發現原告所有由被告銷售發行之天
    堂網路遊戲帳號為不知名人士盜用，而受有帳戶內天幣1 億
    6 千餘萬元（折合新台幣約1 萬7 千元左右）之損失，原告
    為完成向警察機關報案手續，於94年4 月11 日 向被告申請
    發給帳號證明書及遊戲歷程，同月18日13時19 分 向新店分
    局雙城派出所完成報案手續，雙城派出所旋將本件移送新店
    分局繼續偵查。然被告迄至94年12月7 日台北縣政府消保官
    就本件糾紛進行協調前，均拒不提供盜用者IP位置予警察機
    關協助調查，致使本件案件之調查工作迄今仍延滯不前，致
    使原告之損害持續進行中。
  (二)按企業經營者對於其提供之商品或服務，應重視消費者之健
    康與安全，並向消費者說明商品或服務之使用方法，維護交
    易之公平，提供消費者充分與正確之資訊，及實施其他必要
    之消費者保護措施。從事設計、生產、製造商品或提供服務
    之企業經營者，於提供商品流通進入市場，或提供服務時，
    應確保該商品或服務，符合當時科技或專業水準可合理期待
    之安全性。消費者保護法第4 條、第7 條第1 項分別定有明
    文。被告經營之天堂遊戲係時下知名之網路遊戲，對於其販
    售之網路遊戲之網路安全性應有其相當之安全性措施，以確
    保其網路安全，被告經營天堂遊戲已行銷有年，卻於93、94
    年短短2 年間遭不明駭客多次入侵其資料庫，盜取會員基本
    資料，顯見被告未善盡其所提供商品或服務所應有專業水準
    可合理期待之安全性，致原告受有帳戶內天幣被竊及衍生之
    損害。且案發後被告拒不配合提供資料協助犯罪偵查，此不
    作為之行為，更致使盜用者得將其所盜之物順利轉手變賣，
    被告枉顧消費者利益及未善盡其所經銷商品安全性之責，致
    原告受有損害，爰依民法第191 條之1 及消費者保護法第4
    條、第7 條、第47條、第51條規定提起本件訴訟，並聲明：
    (1)被告應給付原告新台幣5 萬元及自起訴狀繕本送達翌日起
      至清償日止，按年息百分之6 計算之利息。並於聯合報、
      中國時報刊登道歉啟事3 天(2)原告願供擔保，請准宣告假
      執行。
三、查本件依原告主張之事實，被告所提供者係「網路遊戲」之
    服務，該服務之性質，係由消費者自行使用電腦連結至被告
    之網路伺服器，而於網路上進行虛擬之遊戲，故並無危害消
    費者生命、身體、健康、財產之情形，亦無不符合當時科技
    或專業水準可合理期待之安全性之情形，商品之通常使用或
    消費亦無法造成他人之損害。原告主張於被告之網路遊戲帳
    戶內之天幣遭第三人入侵竊取乙情，縱認屬實，此係因第三
    人之侵權行為造成原告受有損害；與民法第191 條之1 及消
    費者保護法第4 條、第7 條規範之情形尚屬有間，原告援引
    上開規定請求被告負損害賠償責任，依其主張之事實，在法
    律上顯無理由。爰依前揭民事訴訟法第249 條第2 項規定，
    不經言詞辯論，逕予判決駁回之。
四、結論：原告之訴為顯無理由，依民事訴訟法第249 條第2 項
    、第78條，判決如主文。
中    華    民    國    95    年    9     月    19    日
                  民事第三庭    法  官  許月珍
以上正本係照原本作成
如對本判決上訴，須於判決送達後20日內向本院提出上訴狀
中    華    民    國    95    年    9     月    19    日
                                書記官  劉昌明


司法院資訊處製作；財團法人民間司法改革基金會備份。
